【裁判字號】    89,易,3134
【裁判日期】    890929
【裁判案由】    傷害
【裁判全文】
臺灣高雄地方法院刑事判決                        八十九年度易字第三一三四號
    公  訴  人  臺灣高雄地方法院檢察署檢察官
    被      告  丙○○
右列被告因傷害案件，經檢察官提起公訴（民國八十九年度偵字第九九三四號），本
院判決如左：
    主  文
丙○○無罪。
    理  由
一、公訴意旨如起訴書所載（詳如附件）。
二、公訴人指被告丙○○涉有傷害犯行，無非以告訴人甲○○之指訴，及卷附驗傷診
    斷書書等為據。訊據被告丙○○堅決否認有何傷害犯行，辯稱：伊沒有打告訴人
    ，亦不知道案發地點，告訴人與他先生向伊調錢沒有還，伊提起民事訴訟，已獲
    勝訴判決確定，伊沒有打告訴人，是告訴人誣陷伊等語。
三、按犯罪事實應依證據認定之，無證據不得推定其犯罪事實。不能證明被告犯罪者
    ，應諭知無罪之判決，刑事訴訟法第一百五十四條、第三百零一條第一項分別定
    有明文。刑事訴訟法上所謂認定犯罪事實之證據，係指足以認定被告確有犯罪行
    為之積極證據而言，如未能發現相當證據或證據不足以證明，自不能以推測或擬
    制之方法，以為裁判基礎（最高法院二十九年上字第三一０五號及四十年台上字
    第八十六號判例參照）；另告訴人之告訴，係以使被告受刑事訴追為目的，是其
    陳述是否與事實相符，仍應調查其他證據以資審認（最高法院五十二年台上字第
    一三００號判例參照）。
四、經查：告訴人甲○○固迭於警訊、偵訊及本院審理中指訴被告於八十八年十月七
    日下午三時許，在高雄縣鳳山市鎮北巷二十八號食品倉庫內毆打伊，致伊受背部
    及右上臂等傷害，並有診斷證明書一紙附卷可稽，然被告丙○○因告訴人甲○○
    及其經營之同昶企業有限公司及告訴人之夫賈德勇分別積欠被告丙○○票款，於
    八十八年八月十六日對彼等三人提起給付票款之民事訴訟，於八十八年十月七日
    下午二時五分在本院鳳山簡易庭開庭審理，丙○○確有到庭，並經本院鳳山簡易
    庭於八十八年十二月十四日以八十八年鳳簡字七三一號民事判決被告丙○○勝訴
    確定等事實，業經本院調閱八十八年鳳簡字第七三一號卷宗，核閱無訛，是被告
    丙○○與告訴人甲○○於案發當時正因上開給付票款事件涉訟，八十八年十月七
    日下午二時五分復正值該事件在鳳山簡易庭開庭審理，被告丙○○亦有到場，是
    告訴人甲○○之指訴已有偏頗之虞，而難以遽信。次查，八十八年十月七日下午
    二時許，證人乙○○至高雄縣鳳山市鎮北巷二十八號食品倉庫內，進入二十分鐘
    後，見甲○○與四個男生講五、六分鐘後就打起來，當時被告並未在場等情，亦
    據乙○○於本院審理中結證在卷。綜上，八十八年十月七日下午二時五分許，被
    告正在本院鳳山簡易庭開庭，而同日下午二時二十分許甲○○在其食品倉庫內被
    四名男子毆打，被告丙○○並未在場，則毆打甲○○之人顯非丙○○，自難僅憑
    甲○○之指訴，即認被告丙○○有何傷害犯行。此外，本院復查無其他確切之證
    據足資證明被告確有傷害之犯行，本件被告犯罪事實即屬不能證明，自應為被告
    丙○○無罪之諭知。據上論斷，應依刑事訴訟法第三百零一條第一項，判決如主
    文。
本案經檢察官呂建昌到庭執行職務。
中      華      民      國    八十九    年      九      月    二十九    日
                                  臺灣高雄地方法院刑事第三庭
                                      法  官    涂   裕   洪
右為正本，係照原本作成，證明與原本無異。
如不服本判決，應於送達後十日內，向本院提出上訴狀。
                                      書記官    許   麗   珠
中      華      民      國    八十九    年      十      月       四     日


司法院資訊處製作；財團法人民間司法改革基金會備份。
